臺灣臺中地方法院刑事判決　　　　　　　95年度易字第2468號
公　訴　人　臺灣臺中地方法院檢察署檢察官
被　　　告　丙○○
選任辯護人　江燕鴻律師
上列被告因恐嚇等案件，經檢察官提起公訴（95年度偵字第1519
6號），本院判決如下：
    主    文
丙○○被訴恐嚇危害安全部分無罪。
其餘被訴重利部分免訴。
    理    由
壹、公訴意旨略以：
    告訴人甲○○（原名江學冠）於民國85年間，因需款孔急，
    在不詳地點，向被告丙○○借款新臺幣（下同）七十八萬六
    千七百元，雙方約定每十萬元借款本金，須支付每月八千元
    至一萬二千元不等之利息（亦即週年利率高達百分之九十六
    至百分之一百四十四之間；又起訴書誤載為「每月利息一千
    元」，業經公訴檢察官於本院準備程序時更正之），被告丙○○因而取得與原本顯不相當之重利，嗣被告丙○○於88年
    12月6日委由不知情之丁○○（原名徐靖爵）代向甲○○收
    取上開借款之本息完畢；詎告訴人甲○○因尚有其他債務未
    了仍未出面處理，被告丙○○乃繼續與告訴人甲○○之前妻
    游孟月（90年2月間離異）聯繫，而游孟月於90年10月間某
    日，在其臺中市○○路之居處（起訴書漏載），以市內電話
    回撥電話予被告丙○○時（起訴書誤載為「被告丙○○撥打
    電話予游孟月」），被告丙○○於電話通話中竟對游孟月為
    如附表所示之恫嚇言語，並經游孟月轉知告訴人甲○○（起
    訴書漏載），使游孟月與告訴人甲○○心生畏怖，致生危害
    於安全，遂經告訴人甲○○訴由彰化縣警察局員林分局報請
    臺灣彰化地方法院檢察署檢察官呈請臺灣高等法院臺中分院
    檢察署檢察長令轉臺灣臺中地方法院檢察署檢察官偵查起訴
    ，而認被告丙○○涉犯刑法第三百四十四條之重利罪嫌及刑
    法第三百零五條之恐嚇危害安全罪嫌。
貳、無罪部分：
一、按犯罪事實應依證據認定之，無證據不得認定犯罪事實，又
    不能證明被告犯罪或其行為不罰者，應諭知無罪之判決，刑
    事訴訟法第一百五十四條第二項、第三百零一條第一項分別
    定有明文。再事實之認定，應憑證據，如未能發現相當之證
    據，或證據不足以證明，自不能以推測或擬制之方法，以為
    裁判基礎（最高法院40年台上字第86號判例意旨參照）。又
    認定犯罪事實，所憑之證據，雖不以直接證據為限，間接證
    據亦包括在內，然無論直接或間接證據，其為訴訟上之證明
    ，須於通常一般之人均不致於有所懷疑，而得確信其為真實
    之程度者，始得據之為有罪之認定，倘其證明尚未達到此一
    程度，而有合理性懷疑之存在時，即無從為有罪之認定（最
    高法院69年台上字第1531號、76年台上字第4986號判例意旨
    參照）。次按檢察官就被告犯罪事實，應負舉證責任，並指
    出證明之方法；因此，檢察官對於起訴之犯罪事實，應負提
    出證據及說服之實質舉證責任；倘其所提出之證據，不足為
    被告有罪之積極證明，或其闡明之證明方法，無從說服法官
    以形成被告有罪之心證，基於無罪推定之原則，自應為被告
    無罪判決之諭知（最高法院92年台上字第128號判例要旨供
    參）。
二、公訴意旨認為被告丙○○涉犯刑法第三百零五條恐嚇危害安
    全罪嫌，係以告訴人甲○○以證人身分具結後之證述、證人
    游孟月之證述、依據證人游孟月自行錄有如附表所示之通話
    內容之錄音光碟所制作之電話監聽譯文等資為論據。訊據被
    告丙○○雖不否認固於附表所示之時間，與證人游孟月有如
    附表所示內容之通話，然堅決否認有何恐嚇危害安全之犯行
    ，辯稱：那段時間因為告訴人甲○○尚有債務未了，而證人
    游孟月又一直打電話給伊，伊斯時口氣上可能比較激動，且
    告訴人甲○○當時欠許多人錢，伊的意思是提醒證人游孟月
    ，若告訴人甲○○一直避不見面解決債務問題，不但證人游
    孟月的生意會受到影響，連子女都將遭受牽連，但伊並無恐
    嚇之意等語。選任辯護人則為其辯護稱：如附表所示之通話
    內容係證人游孟月故意撥打電話予被告，並蓄意以誘導問答
    之方式，違法私錄兩人之通話內容，然細究該通話內容，被
    告係基於提醒證人游孟月應勸說告訴人甲○○出面處理債務
    之意思，並未以任何加害生命、身體、自由、名譽、財產之
    事，用以恫嚇告訴人甲○○及證人游孟月，故被告丙○○被
    訴恐嚇危害安全部分，應諭知無罪之判決等語。
三、經查：
  (一)本件首應釐清者為：證人游孟月在被告不知情之狀況下所錄
    有如附表所示通話內容之錄音光碟，及據此所制作之電話監
    聽譯文等物，是否具有證據能力。按除法律另有規定外，實
    施刑事訴訟程序之公務員因違背法定程序取得之證據，其有
    無證據能力之認定，應審酌人權保障及公共利益之均衡維護
    ，刑事訴訟法第一百五十八條之四固定有明文，惟此規定，
    係規範公務員違法取得證據之行為，因公務員之非法取證，
    有公權力之介入，必須藉由證據排除法則以保證人民之基本
    權，並嚇阻公務員之違法行為。其次，參諸與我國刑事訴訟
    法例相仿之德國，其學界及實務界多數認為私人違法取得之
    證據，除在違法情節嚴重外，原則上並無禁止使用之法理；
    又參諸近年來我國刑事訴訟法制所大幅引進之美國聯邦法之
    法例，在彼國刑事事件程序中所謂之證據排除法則，是指「
    政府機關」違反聯邦憲法若干規定所取得之證據資料，不得
    在法院審判中作為證明被告犯罪之證據使用的證據規則，亦
    即美國憲法修正第四條所規定之證據排除法則，只禁止政府
    公務員所為不合理之搜索與扣押，故法院原則上尚可使用私
    人所非法取得（如非法電話竊聽或非法侵入）的證據資料，
    只要警方對該私人蒐證行為未與鼓勵或參與即可；美國聯邦
    最高法院即在Burdeau v. McDowell,256 U.S.（1921）判例
    中諭示：憲法修正第四條的淵源與歷史清楚顯示，該條規定
    之目的在於限制國家權力當局的活動，而不在限制政府機關
    以外之人；故對於此種由私人所取得證據之方式，縱或彼國
    學說或判決實務上或有若干爭論，惟絕大多數學者及實務見
    解尚認私人之搜索取得證據過程，除非有任何證據可以證明
    該私人之錄音、搜索係基於任何偵查機關之委託、教唆或共
    謀而為之違法活動，或該私人之取證違法性十分顯著，而侵
    害被取證者依憲法所得享有之基本人權時，此時法院方得將
    該私人違法取得之證據予以排除。再從法規範目的之角度而
    論，私人違法取得之證據，在人民希望犯罪應被抑制、制裁
    與不希望私人傲慢地輕視法律違法取證之情形下，排除與否
    ，均有危險；惟私人違法取證，並無公權力之介入，又不具
    有普遍性，且另有法律機制以供制衡，如民事賠償、刑事追
    訴等手段得以制裁、遏止私人之非法行為，應無須藉助證據
    排除法則之極端救濟方法，即可達嚇阻之效果，因此若未將
    私人違法取得之證據排除，就刑事被告而言，證據仍得使用
    ，有罪者不致逍遙法外；就非法取得證據之私人而言，刑事
    被告仍得對其請求民事賠償或為刑事追訴，使違法取證者可
    得到制裁，違法取證之行為，亦可獲得有效抑制，此結果應
    較符合公平正義之原則。因此，在私人違法取得之證據，除
    非立法者明文將取得證據之行為本身，明定為違法行為，否
    則法院應不得逕行排除私人違法取得之證據。就我國現行法
    律而言，得排除私人違法取得證據者，包括私人違法取證之
    行為該當於刑法第三百十五條之一第二款規定：「無故以錄
    音、照相、錄影或電磁紀錄竊錄他人非公開之活動、言論或
    談話者」之構成要件者，或違反通訊保障及監察法之行為等
    ；蓋由前揭規定及其立法理由中，即可窺知立法者明確表示
    對於違法竊錄、違法監察通訊行為之厭惡，因此，不僅認為
    竊錄他人非公開活動、言論或談話及違法監察通訊之行為均
    為違法行為，且播送竊錄內容者，亦應受刑事處罰，亦明文
    規定洩漏、提供、使用違法監察通訊資料，屬民事不法行為
    ，更為避免其侵害持續存在，就竊錄之物及違法監察通訊所
    得之資料，均採義務沒收之規定，足見立法者極盡一切能事
    ，防制竊錄之物或違反監察通訊之資料遭不當披露，因此在
    審判中，自不得採用該當刑法第三百十五條之一第二款及違
    反通訊保障及監察法之行為所取得之證據。然查，本件證人
    游孟月在被告丙○○不知情之狀況下對如附表所示之通話內
    容予以錄音，雖屬「以錄音竊錄他人非公開之談話」，然依
    據告訴人甲○○、證人游孟月以及證人乙○○（即告訴人甲○○之兄，曾於88年12月6日協助告訴人還款）於本院審理
    時具結後之證述內容（詳本院卷第51至59頁），再參以被告
    歷次供述情節，可知告訴人甲○○當時的確債臺高築且避不
    見面，被告丙○○就此事曾多次與證人游孟月聯繫催討如何
    解決債務問題等事宜，而證人游孟月當時不勝其擾而在主觀
    上亦有遭受恐嚇之疑慮，故證人游孟月堪認係出於保護其個
    人、告訴人甲○○及其家人免於恐懼之自由以及生命、身體
    、財產安全等法益，而以該竊錄電話通話內容之方式侵犯被
    告丙○○之隱私法益，經利益衡量之後，在本案中免於恐懼
    之自由以及生命、身體、財產安全等法益，尚優於電話談話
    之隱私法益，則證人游孟月之竊錄行為即不能謂屬刑法第三
    百十五條之一第二款所規定之「無故」，應認其竊錄之行為
    得以阻卻違法；其次，通訊保障及監察法之立法目的固在保
    障人民之秘密自由，但該法第二十九條第三款亦明文規定：
    「監察他人之通訊，而有下列情形之一者，不罰：監察者為
    通訊之一方或已得通訊之一方事先同意，而非出於不法目的
    者」，故證人游孟月既為通訊之一方，且堪認係基於保護其
    個人、告訴人甲○○及其家人免於恐懼之自由以及生命、身
    體、財產安全等法益而為，並非出於不法目的，業如前述，
    則其竊錄之行為亦符合上開通訊保障及監察法第二十九條第
    三款之規定，要屬不罰之行為。從而，證人游孟月對如附表
    所示之通話內容予以錄音之行為，既未觸犯刑法妨害秘密罪
    章之刑責，亦非通訊保障及監察法所處罰之行為，其復未施
    以強暴脅迫或任何不法手段，強令被告任其錄音，則證人游
    孟月錄音所得如附表所示通話內容之錄音光碟，及進而制作
    之電話監聽譯文，尚無證據排除法則之適用，應認有證據能
    力，選任辯護人爭執該等證據之證據能力，尚有所誤會，先
    予敘明。
  (二)惟查，經本院於審理時當庭勘驗證人游孟月提出錄有如附表
    所示通話內容之錄音光碟（勘驗結果詳本院卷第61至71頁）
    ，被告於通話中固有言及諸如：「人家如果要去找妳這我也
    不知道... 」、「要是被人家遇到被人家怎樣... 」、「我
    現在是問看他有沒有回家，他有可能出現的地方我們都要去
    找，我們也打算花一點錢請人家去找... 妳生意如果要做妳
    如果有辦法聯絡到他，妳就要趕快叫他出來... 妳不要說我
    沒跟妳提醒... 我不會去把妳怎樣，我是要找人而已... 」
    、「... 妳如果這點還沒做到的話... 妳生意... 都有問題
    啦」、「... 我不理，要錢的人就拿去處理了，很多愛錢的
    人... 處理不是這樣而已喔，這不知道會影響到妳的生意喔
    ，妳兩個小孩是要養長大的ㄟ... 」等語，且證人游孟月於
    本院審理時亦證稱：被告有提到伊的子女還小，要好好照顧
    ，又外面要來討錢的人很多，都會來處理這件事情，這些言
    語讓伊感到害怕，擔心被告會對伊的子女及伊所經營的洗衣
    店的生意不利，而被告雖未明講，但伊覺得被告有用影射的
    方式等語（詳本院卷第57至58頁）。然查，綜觀該長達約二
    十分鐘之全部電話通話內容，被告尚無具體表示將如何加害
    證人游孟月、告訴人甲○○及其家人生命、身體、自由、財
    產、名譽之事；而告訴人甲○○除自85年間起，即向被告借
    得如起訴書犯罪事實欄內所記載之該筆七十八萬六千七百元
    借款之外，在88年間至90年間又陸續以新債清償等方式再向
    被告借款，且告訴人甲○○於該段期間內尚另向證人丁○○
    、案外人許永權、黃美英等人借款，且為清償債款，又於88
    年間至89年間以發起合會擔任會首之方式籌措款項，惟起會
    後未幾，告訴人甲○○即無法按期支付會款，之後即躲債而
    避不見面等情，除經被告於偵訊及本院審理時均供述在卷（
    詳彰化地檢偵卷第71至72頁），且為告訴人甲○○於偵訊及
    本院審理時證述時所是認（詳彰化地檢偵卷第84至85頁；本
    院卷第54頁），並經證人丁○○於本院審理時證述在卷（詳
    本院卷第59至61頁），復有卷附之債務清償證明二紙及告訴
    人甲○○先後借款時所簽立之本票多紙（詳彰化地檢偵卷第
    55至59頁）、告訴人甲○○簽具之同意書（詳彰化地檢偵卷
    第65頁）、互助會會單（詳彰化地檢偵卷第67至68頁）、臺
    灣彰化地方法院92年度票字第99號民事裁定（詳彰化地檢偵
    卷第78至79頁）等可佐；則綜合前述各該證據資料所示情節
    ，堪認被告與證人游孟月為上開電話通話時，告訴人甲○○
    的確在外欠款頗鉅，斯時欲向告訴人甲○○催討欠款之人不
    只被告一人，但告訴人甲○○業已避債不知去向達一段時日
    ，故債權人等便轉而向告訴人甲○○之家人—包括其前妻即
    證人游孟月—催討，而證人游孟月當時在臺中市○○路經營
    洗衣店以維持家計，為告訴人甲○○欠款之事確實不勝其擾
    ；再通觀全部通話錄音過程，可知過程中為雙方一來一往之
    對話，且通話時間長達近二十分鐘，通話主題為被告一再向
    證人游孟月表示債務問題始終仍應由告訴人甲○○本人出面
    解決，並試圖向證人游孟月打探告訴人甲○○之下落，而證
    人游孟月在通話過程中，亦不時向被告表示其身為人妻之無
    奈與委屈，且遭婆家不諒解等語；是則在前述種種客觀情狀
    之下，再參諸通話過程中，被告尚且一再向證人游孟月言及
    ：「家裡的人要出來處理，他沒出面還是沒辦法處理」、「
    妳就要跟他說啊，家裡還有兩個小孩怎麼扶養長大」、「不
    是說一直躲就有辦法解決，沒辦法躲一輩子」、「叫他不要
    影響到妳，影響到小孩，大家也都要生活啊」、「妳說給他
    聽嘛，孩子還小」、「洗衣服不加減洗怎麼養小孩」等語，
    堪認被告係以「證人游孟月尚有兩名年幼子女尚須照顧，且
    須仰賴經營洗衣店所得維持家用」等理由，用以遊說、鼓吹
    、勸諭證人游孟月不應一再偏袒、維護告訴人甲○○，而應
    勸說告訴人甲○○出面處理所欠債務以免牽連家人，故縱使
    被告於通話過程中，偶有音調上揚、音量增加或語氣急促不
    耐之情形，且縱令證人游孟月於受話當時，主觀上產生恐其
    子女及所經營洗衣店生意將遭波及之惶恐害怕感，但參諸前
    述種種客觀情狀以觀，尚難謂被告為上開談話時，客觀上有
    何以加害證人游孟月、告訴人甲○○及其家人生命、身體、
    自由、財產、名譽之事而恐嚇危安之事實，更難謂被告在主
    觀上有何恐嚇危害安全之犯意。
  (三)從而，被告及其選任辯護人辯稱：被告並無恐嚇告訴人甲○○及證人游孟月之意等語，尚非無據，而公訴人所舉之前揭
    證據，是否足以證明被告確有恐嚇危害安全之客觀事實及主
    觀犯意，則非無疑。
四、綜上所述，公訴人所舉之前揭證據，其為訴訟上之證明，尚
    難認已達通常一般之人均不致於有所懷疑，而得確信其為真
    實之程度者，則上開證據既不足以證明被告確有恐嚇危害安
    全之犯行，本院復查無其他積極證據足資認定之，則本件就
    被告被訴恐嚇危害安全部分之犯行，即屬不能證明，揆諸前
    開法條規定及判例意旨，自應就該部分諭知被告無罪之判決
    ，以示慎審。
、免訴部分：
一、按案件時效已完成者，應諭知免訴之判決，刑事訴訟法第三
    百零二條第二款定有明文。
二、新舊法比較之說明：
  (一)依據告訴人甲○○於警偵訊及本院審理時之指述與證述，告
    訴人甲○○係指稱、證稱：系爭消費借貸法律關係成立於85
    年間，其後告訴人甲○○即陸續清償本息，業於88年12月6
    日將該筆借款之本息悉數清償完畢等語，則依據刑法第八十
    條第二項之規定，被告丙○○被訴重利之犯罪行為有繼續之
    狀態，而應以88年12月6日為其行為終了之日，合先敘明。
  (二)查被告丙○○行為後，刑法第二條第一項業於94年2月2日修
    正公佈，並自95年7月1日起施行。修正後刑法第二條第一項
    規定，已將新舊法律適用之「從新從輕」原則，改採「從舊
    從輕」原則，而此規定僅係規範行為後法律變更所生新舊法
    律比較適用之準據法，並非實體刑罰法律，自不生行為後法
    律變更之比較適用之問題，應逕行適用新法第二條第一項之
    規定，為「從舊從輕」之比較。而按，追訴時效期間之長、
    短，關係是否行為人受到刑事追訴或處罰，而追訴權時效完
    成者，應依刑事訴訟法第三百零二條第二款規定諭知免訴，
    而免訴判決為實體判決，因此關於追訴時效期間之修正，應
    屬實體刑罰法律變更，而有刑法第二條第一項之適用。
  (三)依此，本件被告行為時，刑法第八十條追訴權之時效期間規
    定為：「追訴權，因左列期間內不行使而消滅：一、死刑、
    無期徒刑或十年以上有期徒刑者，二十年。二、三年以上十
    年未滿有期徒刑者，十年。三、一年以上三年未滿有期徒刑
    者，五年。四、一年未滿有期徒刑者，三年。五、拘役或罰
    金者，一年。前項期間自犯罪成立之日起算。但犯罪行為有
    連續或繼續之狀態者，自行為終了之日起算。」；修正後之
    刑法第八十條則規定為：「追訴權，因下列期間內未起訴而
    消滅：一、犯最重本刑為死刑、無期徒刑或十年以上有期徒
    刑之罪者，三十年。二、犯最重本刑為三年以上十年未滿有
    期徒刑之罪者，二十年。三、犯最重本刑為一年以上三年未
    滿有期徒刑之罪者，十年。四、犯最重本刑為一年未滿有期
    徒刑、拘役或罰金之罪者，五年。前項期間自犯罪成立之日
    起算。但犯罪行為有繼續之狀態者，自行為終了之日起算。
    」。本件被告所涉犯之刑法第三百四十四條重利罪之法定刑
    為「一年以下有期徒刑、拘役或科或併科一千元以下罰金」
    ，是依被告行為時之舊法，追訴時效期間為五年，新法之追
    訴時效期間則為十年。經比較新、舊法結果，被告行為時之
    舊法對其較為有利，故本件被告被訴涉犯重利罪嫌部分，關
    於時效之計算，即應適用被告行為時之舊法。
三、從而，本件自被告行為終了之日即88年12月6日起算，其追
    訴權時效，至遲於93年12月6日即已完成，茲告訴人甲○○
    遲於95年3月20日始向彰化縣警察局員林分局報案，檢警自
    斯時起方知悉被告之犯罪嫌疑而實施本件偵查作為，其時間
    已逾五年，追訴權時效業已完成，因此揆諸上開說明，就被
    告被訴重利部分，應逕為免訴之判決。
肆、據上論斷，應依刑事訴訟法第三百零一條第一項、第三百零
    二條第二款，判決如主文。
中　　華　　民　　國　　96　　年　　5   　月　　18　　日
                  刑事第十二庭  審判長法　官　莊深淵
                                      法　官　羅智文
                                      法　官　廖慧如
以上正本證明與原本無異
如不服本判決，應於收受本判決後十日內向本院提出上訴書狀，
其未敘述上訴理由者，並得於提起上訴後十日內向本院補提理由
書狀（均須按他造當事人之人數附繕本）「切勿逕送上級法院」
                                      書記官　魏宏銘
中　　華　　民　　國　　96　　年　　5   　月　　18　　日
附表：
┌────┬─────┬─────────────────────────────┐
│通話時間│通話當事人│                   通  話  內  容 （節  文）              │
├────┼─────┼─────────────────────────────┤
│90年10月│被害人游孟│B：喂！丙○○先生喔。                                     │
│間某日上│月（代號Ｂ│A：ㄟ                                                     │
│午10時許│）以其住家│B：我戊○○啦，我想說齁因為你比較常打電話來找我要人，我跟 │
│        │電話（電話│   你嚴正聲明我真的不知道他（甲○○）在哪裡...            │
│（總通話│號碼詳卷）│A：妳們要找他（甲○○）出來。                             │
│時間為19│撥打被告（│B：... 我現在跟他一點關係都沒有。                         │
│分47秒）│代號Ａ）所│A：妳如果又說跟他這樣...                                  │
│        │持用之行動│B：... 從頭到尾事情我都不知道...你收利息你有跟我分嗎？你收│
│        │電話門號（│   利息你也沒有跟我分啊！                                 │
│        │電話號碼詳│A：妳講那蝦米肖話！妳是我妻子喔？                         │
│        │卷）進行通│B：這樣就對啦！我都不知道啊！                             │
│        │話        │A：我哪有需要跟妳報告，妳講這些話就是顛倒是非啊！... 公司 │
│        │          │   借錢我要還向妳報告，法律關係去問一問再來跟我說。       │
│        │          ├─────────────────────────────┤
│        │          │B：...監視系統我都裝了啦...                               │
│        │          │A：...我管妳去裝監視系統，妳有照相也沒關係，還監視系統... │
│        │          │   我是要去找人的我怕你怎樣... 妳這樣跟我說好像在恐嚇我...│
│        │          │   妳把立場搞清楚...                                      │
│        │          │B：... 我現在嚴正聲明我的立場就是我跟江學冠（即甲○○）完 │
│        │          │   全沒有關係，我跟你說結婚證明的那個證件我完全可以提供， │
│        │          │   那去戶政事務所，你說的你就可以查查就可以知道我多久以前 │
│        │          │   就離婚了...                                            │
│        │          │A：嘿... 欠人錢就趕快去辦離婚，這是什麼態度... 離婚人家會 │
│        │          │   怎麼想，人家會怎麼樣想！                               │
│        │          │B：我從頭到尾都是局外人你知道嗎？這事情都...              │
│        │          │A：妳們都不處理，到時候被人遇到，被人怎樣那也是妳們的事， │
│        │          │   伊家人沒出面處理，妳有辦法處理嗎...                    │
│        │          │B：還是要（他）出面處理事情才會解決...                    │
│        │          ├─────────────────────────────┤
│        │          │A：我現在是問看他有沒有回家，他有可能出現的地方我們都要去 │
│        │          │   找，我們也打算花一點錢請人家去找... 妳生意如果要做妳如 │
│        │          │   果有辦法聯絡到他，就要趕快叫他出來，妳要了解喔妳不要說 │
│        │          │   我沒跟妳提醒喔...                                      │
│        │          │B：我要跟你說的一點就是如果有他的消息我一定會跟他說...    │
│        │          │A：...妳可以打電話回他員林跟他家人講啊！                  │
│        │          │B：現在連他家的人也找不到他...                            │
│        │          ├─────────────────────────────┤
│        │          │A：... 我如果放給他去不理他，我不理喔，不理，要錢的人就拿 │
│        │          │   去處理了，很多愛錢的人... 這處理不是這樣而已喔，這不知 │
│        │          │   道會不會影響到到妳的生意喔，妳兩個小孩是要養長大的ㄟ...│
│        │          │B：...我有辦法做的就是他如果有跟我聯絡我可以叫他出去跟你聯│
│        │          │   絡，出去跟你們協商該如何處理...                        │
│        │          │A：...我為了顧江的（指江學冠）我到現在還沒跟他打一通電話去│
│        │          │   到他家裡。                                             │
│        │          │B：...我如果有找到他的人我再叫他回家，因為他家裡這幾天也有│
│        │          │  打電話來說要找人，到底是跑到哪... 最有可能聯絡的就是我啦│
│        │          │  ！但是我可以跟你說明確就是至少到目前為止我還沒他的消息，│
│        │          │  有他的消息我一定跟你們說的啦！包括他家人我也會通知。不然│
│        │          │  他家人一直找我。我也不知道怎麼辦...                     │
└────┴─────┴─────────────────────────────┘
（以下空白）
